臺灣臺南地方法院刑事判決
111年度金訴字第72號
公  訴  人  臺灣臺南地方檢察署檢察官
被      告  徐宏智





上列被告因違反洗錢防制法等案件，經檢察官提起公訴（110年
度偵字第25912號）及臺灣桃園地方檢察署檢察官移送併辦（110
年度偵字第32343號、第42714號、110年度偵緝字第2281號、第2
284號、第2285號、第2286號、第2287號、第2288號、111年度偵
字第8674號），被告於準備程序中就被訴事實為有罪之陳述，經
本院合議庭裁定由受命法官獨任進行簡式審判程序後，本院判決
如下：
    主  文
徐宏智幫助犯洗錢罪，處有期徒刑伍月，併科罰金新臺幣叁萬元
，罰金如易服勞役，以新臺幣壹仟元折算壹日。
    事實及理由
一、犯罪事實：徐宏智明知將金融機構帳戶提供他人使用，恐為
    不法者充作詐騙被害人匯入款項之犯罪工具，並藉以逃避追
    查，竟仍基於縱有人利用其交付之帳戶作為實施詐欺取財犯
    行之犯罪工具以掩飾或隱匿詐欺犯罪所得，亦不違背其本意
    幫助洗錢及幫助詐欺取財犯意，分別⑴於民國110年1月間某
    日，在桃園市○○區○○○○號轉運站」，將其申設之臺灣銀行帳
    號000-000000000000號帳戶（下稱臺銀帳戶）之存摺、提款
    卡（含密碼）寄交予真實姓名年籍不詳之人使用，而容任他
    人使用其帳戶遂行犯罪。嗣由真實姓名年籍不詳之人所組成
    之詐欺集團成員輾轉取得上開帳戶資料後，即共同意圖為自
    己不法之所有，基於詐欺取財之犯意聯絡，由上開集團成員
    透過通訊軟體LINE，以暱稱「詩詩」向黃珍瑛推薦富比世科
    技網路投資平台，且佯稱：以操盤投資方式，可從中獲利云
    云，嗣黃珍瑛至該平台註冊會員後，由暱稱「富比世會計客
    服」、「Texty總導師」、「Jenny珍妮小顧問」、「提領群
    」等，分別協助黃珍瑛聯繫匯款及開分事宜、操作投資平台
    、說明指示投資項目及提領投資獲利等，致黃珍瑛因而陷於
    錯誤，依指示於110年2月22日下午3時44分許，在臺南市○○
    區○○路000號「臺灣中小企業銀行新營分行」，轉帳新臺幣
    （下同）3萬元至徐宏智上開臺銀帳戶，而掩飾詐欺犯罪所
    得之去向，且該款項旋遭提領一空；⑵又以如附表所示之方
    式，致附表所示之人陷於錯誤，並依該詐騙集團成員指示，
    於如附表所示之時間，將如附表所示之金額匯至上開帳戶內
    。嗣黃珍瑛發覺受騙而報警處理，始循線查悉上情。案經黃
    珍瑛告訴暨南投縣政府警察局埔里分局報告及劉芷妤訴由新
    北市政府警察局永和分局、張煒婕訴由桃園市政府警察局桃
    園分局、張岳翔訴由彰化縣警察局鹿港分局、許懿伶訴由新
    北市政府警察局林口分局、楊榮強、曹湘妍、潘奕辰訴由桃
    園市政府警察局桃園分局、王志嘉訴由桃園市政府警察局八
    德分局、陳相蓉、吳雅芳、張甄芸、李偉誠、潘昱呈、陳彥
    瑋訴由桃園市政府警察局桃園分局、林錦煌、史濃溶、洪苙
    凱訴由桃園市政府警察局桃園分局、謝立羣訴由宜蘭縣政府
    警察局羅東分局報告臺灣臺南地方檢察署檢察官偵查起訴。
二、本件被告徐宏智所犯係死刑、無期徒刑、最輕本刑為3年以
    上有期徒刑以外之罪，其於準備程序中就被訴事實為有罪之
    陳述，經法官告知簡式審判程序之旨，並聽取公訴人及被告
    之意見後，認宜為簡式審判程序，依刑事訴訟法第273條之1
    第1項規定，裁定進行簡式審判程序加以審理，則依據刑事
    訴訟法第273條之2、同法第159條第2項之規定，不適用傳聞
    法則有關限制證據能力之相關規定；並得依同法第310條之2
    之準用同法第454條之規定製作略式判決書（僅記載「證據
    名稱」），合先敘明。
三、上揭犯罪事實，有下列證據可資佐證：
　㈠被告於警詢、偵訊及本院準備程序中之自白。
　㈡證人即告訴人黃珍瑛警詢之指述、證人即告訴人劉芷妤、張
    煒婕、張岳翔、許懿伶、楊榮強、曹湘妍、潘奕辰、王志嘉
    、陳相蓉、吳雅芳、張甄芸、李偉誠、潘昱呈、陳彥瑋、林
    錦煌、史濃溶、洪苙凱及謝立羣於警詢時之證述。
　㈢卷附告訴人黃珍瑛提出之自動櫃員機交易明細單1紙、其與詐
    騙集團間LINE對話紀錄1份、被告上開臺銀帳戶之基本資料
    及交易明細1份、劉芷妤所提供之通訊軟體LINE對話紀錄、
    手機app匯款截圖、詐欺集團「客服中心」之Qrcode截圖、
    張煒婕所提供之通訊軟體LINE對話紀錄及記事本照片、手機
    app匯款截圖、詐欺集團「萬事達金流」金流業務黃德豪名
    片、張岳翔所提供之通訊軟體LINE對話紀錄、手機app 匯款
    截圖、詐欺集團投資平台操作畫面、許懿伶所提供之詐欺網
    站投資廣告、通訊軟體LINE對話紀錄、手機app匯款截圖、
    詐欺集團投資平台操作畫面、楊榮強所提供之華南商業銀行
    110年2月22日匯款回條聯及通訊軟體LINE對話紀錄、曹湘妍
    所提供之通訊軟體LINE對話紀錄、手機app匯款截圖、潘奕
    辰所提供之通訊軟體LINE對話紀錄、王志嘉所提供之通訊軟
    體LINE對話紀錄、匯款明細截圖、詐欺集團投資平台操作畫
    面、陳相蓉所提供之第一銀行金如意綜合管理帳戶存摺、通
    訊軟體LINE對話紀錄、詐欺集團投資平台操作畫面、吳雅芳
    所提供之郵政自動櫃員機交易明細、張甄芸所提供之合作金
    庫銀行存款存摺及交易明細、通訊軟體LINE對話紀錄、手機
    app匯款截圖、「發現賺錢趨勢」之詐欺社團、李偉誠所提
    供之通訊軟體LINE對話紀錄、手機app匯款截圖、存摺明細
    翻拍照片、潘昱呈所提供之台新銀行自動櫃員機轉帳明細翻
    拍照片、陳彥瑋所提供之通訊軟體LINE對話紀錄、手機app
    匯款截圖、詐欺集團投資平台操作畫面、林錦煌提供之社群
    軟體Instagram及通訊軟體LINE對話紀錄、史濃溶提供之手
    機簡訊及通訊軟體LINE對話紀錄、洪苙凱提供之郵政自動櫃
    員機交易明細表、社群軟體Facebook之對話紀錄、謝立羣提
    供之博弈網站畫面、通訊軟體LINE對話紀錄、臺灣中小企業
    銀行國內作業中心110年3月25日110忠法查密字第CU21482號
    書函暨交易明細、臺灣中小企業銀行八德分行110 年8月20
    日八德字第1108004543號函附帳戶基本資料及交易明細、附
    表編號4所示之帳戶基本資料及交易明細、臺灣中小企業銀
    行八德分行110年3月22日八德字第1108001435號函附帳戶基
    本資料及交易明細、臺灣銀行桃園分行110年3月29日桃園營
    密字第11000013661 號函附帳戶基本資料及存摺存款歷史明
    細查詢、臺灣中小企業銀行八德分行110年3月22日八德字第
    1108001435號函附帳戶基本資料及交易明細、臺灣銀行帳號
    000-000000000000號帳戶存摺存款歷史明細批次查詢。
四、論罪科刑
  ㈠核被告所為，係犯刑法第30條第1項、第339條第1項之幫助詐
    欺取財罪，及刑法第30條第1項、洗錢防制法第2條第2款、
    第14條第1項之幫助洗錢罪。被告以單一行為，幫助詐騙集
    團向黃珍瑛等19人實施詐欺取財犯行，及幫助掩飾或隱匿如
    事實欄所示犯罪所得之去向及所在，為想像競合犯，應依刑
    法第55條前段規定，從一重之幫助洗錢罪論處。
  ㈡被告本件為幫助犯，犯罪情節顯較正犯輕微，應依刑法第30
    條第2項規定，減輕其刑。
  ㈢爰審酌我國詐欺事件頻傳，嚴重損及社會治安及國際形象，
    而偵查機關因人頭帳戶氾濫，導致查緝不易，受害人則求償
    無門，成為犯罪偵查之死角，相關權責機關無不透過各種方
    式極力呼籲及提醒，而被告對於重要之金融交易工具未能重
    視，亦未正視交付帳戶可能導致之嚴重後果，為貪圖私利，
    即將帳戶之金融卡及密碼交付他人，容任他人以該帳戶作為
    犯罪之工具，本件並造成告訴人受有如事實欄及附表所示之
    經濟損失，被告犯後迄未與被害人達成和解，賠償被害人所
    受之損失，並斟酌犯後於本院審理時坦承犯行之態度，以及
    於本院審理時自陳大學肄業，未婚，入所之前受僱從事工程
    工作，每月收入約26000元，自己租屋居住等一切家庭及經
    濟狀況等一切情狀，量處如主文所示之刑，並諭知罰金如易
    服勞役之折算標準。 
五、犯第十四條之罪，其所移轉、變更、掩飾、隱匿、收受、取
    得、持有、使用之財物或財產上利益，沒收之。洗錢防制法
    第18條第1項前段定有明文。所稱財物或財產上利益，乃指
    特定犯罪之犯罪所得而言，至於洗錢者本身之犯罪所得，則
    應適用刑法規定沒收，此有該條修正理由可參。本件被告僅
    構成幫助洗錢罪，並非洗錢罪之正犯，並未實際參與移轉、
    變更、掩飾或隱匿之洗錢正犯行為，或取得財物或財產上利
    益，是本件關於事實欄所示詐騙犯罪犯罪所得經移轉、變更
    、隱匿後，應於洗錢或詐欺正犯部分沒收，並非在被告本件
    犯行沒收。而本件並無證據證明被告交付帳戶有因而取得報
    酬，亦無從依刑法規定，沒收其犯罪所得，附此敘明。
據上論結，應依刑事訴訟法第273條之1第1項、第299條第1項前
段，刑法第30條第1項、洗錢防制法第14條第1項，刑法第30條第
1項、第339條第1項、第30條第2項、第55條前段、第42條第3項
前段，判決如主文。
本案經檢察官蔡宗聖提起公訴、台灣桃園地方檢察署檢察官李佩
宣移送併辦，檢察官李佳潔到庭執行職務。
中　　華　　民　　國　　111 　年　　5 　　月　　20　　日
　　　　　　　　　刑事第六庭    法　官　鄭銘仁
以上正本證明與原本無異。
如不服本判決應於收受本判後20日內向本院提出上訴書狀，並應
敘述具體理由。其未敘述上訴理由者，應於上訴期間屆滿後20日
內向本院補提理由書狀（均須按他造當事人之人數附繕本）「切
勿逕送上級法院」。
  　　　　　　　　　　　　　　　書記官　陳姝妤
中　　華　　民　　國　　111 　年　　5 　　月　　23　　日
附錄本案論罪科刑法條：
洗錢防制法第14條
有第二條各款所列洗錢行為者，處7年以下有期徒刑，併科新臺
幣5百萬元以下罰金。
前項之未遂犯罰之。
前二項情形，不得科以超過其特定犯罪所定最重本刑之刑。

中華民國刑法第339條
（普通詐欺罪）
意圖為自己或第三人不法之所有，以詐術使人將本人或第三人之
物交付者，處5年以下有期徒刑、拘役或科或併科50萬元以下罰
金。
以前項方法得財產上不法之利益或使第三人得之者，亦同。
前二項之未遂犯罰之。
附表：
編號 被害人 詐騙時間 詐騙方法 匯款時間 匯款金額 （新臺幣） 匯入帳戶 1 劉芷妤  110年2月24日13時30分 詐欺集團成員以通訊軟體LINE暱稱「HR人力派遣」向告訴人劉芷妤佯稱：可透過「EXCHANGE」投資網站投資獲利等語，致告訴人劉芷妤陷於錯誤，而依詐欺集團成員指示匯款至上開帳戶內。 110年2月24日18時18分 2萬元 臺灣中小企業銀行帳號000-00000000000號帳戶               
2 張煒婕  110年2月間某時許 詐欺集團成員以通訊軟體LINE暱稱「Li weirui」向告訴人張煒婕佯稱：可透過「DAP」投資網站投資獲利等語，致告訴人張煒婕陷於錯誤，而依詐欺集團成員指示匯款至上開帳戶內。 110年2月24日13時28分 3萬元  臺灣中小企業銀行帳號000-00000000000號帳戶        
3 張岳翔  110年2月20日0時42分 詐欺集團成員以交友軟體WIPPY暱稱「Penny」向告訴人張岳翔佯稱：可透過投資網站投資獲利等語，致告訴人張岳翔陷於錯誤，而依詐欺集團成員指示匯款至上開帳戶內。 110年2月24日19時1分 4萬元 臺灣中小企業銀行帳號000-00000000000號帳戶 4 許懿伶  110年2月16日某時許 詐欺集團成員於建立「aibcu.com」網站，並發布：可透過「聯德」網站獲利等語，致告訴人許懿伶陷於錯誤，而依詐欺集團成員指示匯款至上開帳戶內。 110年2月22日15時58分 4萬5,000元 臺灣銀行帳號000-000000000000號帳戶     110年2月23日13時58分 3萬8,000元 臺灣中小企業銀行帳號000-00000000000號帳戶 
5 楊榮強  110年2月22日14時25分前某時許 詐欺集團成員以通訊軟體LINE暱稱「金銀島Treasure island」向告訴人楊榮強佯稱：可透過「WTC」網站獲利等語，致告訴人楊榮強陷於錯誤，而依詐欺集團成員指示匯款至上開帳戶內。 110年2月22日14時25分 40萬元 臺灣中小企業銀行帳號000-00000000000號帳戶   6 曹湘妍  110年2月22日前某時許 詐欺集團成員以通訊軟體LINE暱稱「小益」向告訴人曹湘妍佯稱：可透過「MMA」網站獲利等語，致告訴人曹湘妍陷於錯誤，而依詐欺集團成員指示匯款至上開帳戶內。 110年2月22日13時8分 5,000元 臺灣中小企業銀行帳號000-00000000000號帳戶  7 潘奕辰  110年2月23日前某時許 詐欺集團成員以社群軟體Facebook暱稱「Elsa 陳欣慧」向告訴人潘奕辰佯稱：可透過「EXCHANGE」投資網站投資獲利等語，致告訴人潘奕辰陷於錯誤，而依詐欺集團成員指示匯款至上開帳戶內。 110年2月23日16時51分 3萬元 臺灣中小企業銀行帳號000-00000000000號帳戶     110年2月23日16時53分 2萬4,000元 (未匯入)  8 王志嘉  110年1月20日某時許 詐欺集團成員以交友軟體Tinder暱稱「bu」向告訴人王志嘉佯稱：可透過「WTC」網站獲利等語，致告訴人王志嘉陷於錯誤，而依詐欺集團成員指示匯款至上開帳戶內。 110年2月24日17時30分 5萬元 臺灣中小企業銀行帳號000-00000000000號帳戶     110年2月24日17時31分 2萬6,000元  9 陳相蓉  110年2月14日某時許 詐欺集團成員以通訊軟體LINE暱稱「嘉駿(Jun)」向告訴人陳相蓉佯稱：可透過「皇家」網站獲利等語，致告訴人陳相蓉陷於錯誤，而依詐欺集團成員指示匯款至上開帳戶內。 110年2月22日20時28分 1萬8,000元 臺灣銀行帳號000-000000000000號帳戶 10 吳雅芳  110年2月17日14時54分 詐欺集團成員以通訊軟體LINE暱稱「兼職聯盟」、「Ricky Lee」向告訴人吳雅芳佯稱：可透過「EXCHANGE」網站投資獲利等語，致告訴人吳雅芳陷於錯誤，而依詐欺集團成員指示匯款至上開帳戶內。 110年2月23日18時27分 2萬5,000元 臺灣中小企業銀行帳號000-00000000000號帳戶 11 張甄芸  110年2月17日某時許 詐欺集團成員以通訊軟體LINE暱稱「鷹哥」、「戚戚77」向告訴人張甄芸佯稱：可透過「皇家」網站投資獲利等語，致告訴人張甄芸陷於錯誤，而依詐欺集團成員指示匯款至上開帳戶內。 110年2月22日21時8分 5萬元 臺灣銀行帳號000-000000000000號帳戶     110年2月22日21時12分 2萬元      110年2月22日21時14分 1萬元      110年2月23日17時54分 2萬9,950元 臺灣中小企業銀行帳號000-00000000000號帳戶     110年2月23日17時55分 50元      110年2月23日18時56分 5萬元 臺灣銀行帳號000-000000000000號帳戶     110年2月23日18時57分 2萬元      110年2月24日14時55分 1萬5,000元 臺灣中小企業銀行帳號000-00000000000號帳戶     110年2月24日14時57分 5萬元      110年2月24日14時59分 2萬5,000元  12 李偉誠  110年2月23日17時20分 詐欺集團成員以通訊軟體LINE暱稱「馬汀 Lee」向告訴人李偉誠佯稱：可透過「皇家」網站投資獲利等語，致告訴人李偉誠陷於錯誤，而依詐欺集團成員指示匯款至上開帳戶內。 110年2月23日18時47分 1萬元 臺灣銀行帳號000-000000000000號帳戶      110年2月23日21時47分 1萬元  13 潘昱呈  110年2月23日17時許 詐欺集團成員以通訊軟體LINE暱稱「XMS服務客服」向告訴人潘昱呈佯稱：可透過網站投資獲利等語，致告訴人潘昱呈陷於錯誤，而依詐欺集團成員指示匯款至上開帳戶內。 110年2月24日23時37分 1萬1,000元 臺灣中小企業銀行帳號000-00000000000號帳戶 14 陳彥瑋  110年2月22日某時許 詐欺集團成員以通訊軟體LINE暱稱「詩穎」向告訴人陳彥瑋佯稱：可透過網站投資獲利等語，致告訴人陳彥瑋陷於錯誤，而依詐欺集團成員指示匯款至上開帳戶內。 110年2月23日20時15分 1萬元 臺灣銀行帳號000-000000000000號帳戶 
15 林錦煌  110年2月22日14時許 詐欺集團成員以社群軟體Instagram暱稱「kelly_o517」公開發布佯稱：可透過入群觀看影片之訊息，致告訴人林錦煌陷於錯誤，而依詐欺集團成員指示匯款至上開帳戶內。 110年2月23日18時52分 3萬元 臺灣銀行帳號000-000000000000號帳戶 16 史濃溶  110年2月24日某時許 詐欺集團成員以通訊軟體LINE暱稱「麥克」向告訴人史濃溶佯稱：可透過指導投資獲利等語，致告訴人史濃溶陷於錯誤，而依詐欺集團成員指示匯款至上開帳戶內。 110年2月24日15時37分 3萬元 臺灣中小企業銀行帳號000-00000000000號帳戶 17 洪苙凱  110年2月22日某時許 詐欺集團成員以社群軟體Facebook暱稱「Ricky」向告訴人洪苙凱佯稱：可透過「EXCHANGE」網站投資獲利等語，致告訴人洪苙凱陷於錯誤，而依詐欺集團成員指示匯款至上開帳戶內。 110年2月22日18時24分 2萬1,000元 臺灣銀行帳號000-000000000000號帳戶 18 謝立羣  110年2月22日某時許 詐欺集團成員以通訊軟體LINE暱稱「樂樂」向告訴人謝立羣佯稱：可透過「泰盈利」博弈網站獲利等語，致告訴人謝立羣陷於錯誤，而依詐欺集團成員指示匯款至上開帳戶內。 110年2月23日21時35分 2萬2,000元 臺灣銀行帳號000-000000000000號帳戶